臺灣嘉義地方法院刑事裁定
111年度撤緩字第100號
聲  請  人  臺灣嘉義地方檢察署檢察官
受  刑  人  陳翰霖


上列聲請人因受刑人妨害秘密案件（臺灣臺北地方法院110年度
審簡字第1501號），聲請撤銷緩刑之宣告（111年度執保助字第6
號），本院裁定如下：
    主  文
陳翰霖之緩刑宣告撤銷。
    理  由
一、聲請意旨略以：受刑人因妨害秘密案件，經臺灣臺北地方法
    院於民國110年10月1日（聲請書誤載為111年8月19日）以11
    0年度（聲請書誤載為111年度）審簡字第1501號判決判處拘
    役55日，緩刑2年，緩刑期間付保護管束，並應依判決附表
    所示方式支付損害賠償，暨於本判決確定日起1年內，向檢
    察官指定之政府機關、政府機構、行政法人、社區或其他符
    合公益目的之機構或團體，提供50小時之義務勞務，於110
    年11月16日確定。惟查，受刑人因有違反刑法第75條之1第1
    項第4款所定負擔情節重大者之情形，於保護管束期間，分
    別於111年5月11日、6月1日、7月5日逾期未報到，經歷次發
    函告誡仍未依規定報到，且受刑人曾於111年6月14日向臺灣
    嘉義地方檢察署（下稱嘉義地檢署）提出刑事撤銷緩刑聲請
    狀，另本案附帶義務勞務於111年4月15日通知受刑人開始執
    行，迄今皆未履行，顯見其已無意配合緩刑之執行，有再犯
    之虞，受刑人法治觀念淡薄，缺乏悛悔遷善情狀，足認原宣
    告之緩刑難收其預期果，有執行刑罰之必要，依刑法第75條
    之1第1項第4款、刑事訴訟法第476條之規定，聲請撤銷緩刑
    之宣告等語。
二、按緩刑之宣告應撤銷者，由受刑人所在地或其最後住所地之
    地方法院檢察官聲請該法院裁定之，刑事訴訟法第476條定
    有明文。次按受緩刑之宣告而有下列情形之一，足認原宣告
    之緩刑難收其預期效果，而有執行刑罰之必要者，得撤銷其
    宣告：四、違反第七十四條第二項第一款至第八款所定負擔
    情節重大者，刑法第75條之1第1項第4款定有明文。又受保
    護管束人在保護管束期間內，應遵守左列事項：二、服從檢
    察官及執行保護管束者之命令。四、對於身體健康、生活情
    況及工作環境等，每月至少向執行保護管束者報告一次。受
    保護管束人違反前條各款情形之一，情節重大者，檢察官得
    聲請撤銷保護管束或緩刑之宣告，保安處分執行法第74條之
    2第2款、第4款、74條之3第1項分別定有明文。所謂「情節
    重大」，係指：受判決人顯有履行負擔之可能，而隱匿或處
    分其財產、故意不履行、無正當事由拒絕履行或顯有逃匿之
    虞等情事而言；本條採用裁量撤銷主義，賦與法院撤銷與否
    之權限，特於第1項規定實質要件為「足認原宣告之緩刑難
    收其預期效果，而有執行刑罰之必要」，供作審認之標準（
    刑法第75條之1立法理由參照）。又緩刑制度設計之本旨，
    主要目的在鼓勵惡性較輕微之犯罪行為人或偶發犯、初犯得
    適時改過，以促其遷善，復歸社會正途，並得以附條件方式
    為之，亦係基於個別預防與分配正義，俾確保犯罪行為人自
    新及適度填補其犯罪所生之損害為目的；從而，縱受判決人
    有違反刑法第74條第2項第1款至第8款所定之負擔，法院應
    依職權本於合目的性之裁量，妥適審酌受判決人於緩刑期間
    內違反上開負擔之情節是否重大，是否已難收其預期之效果
    ，而確有執行刑罰之必要等情。
三、經查：
  ㈠受刑人因妨害秘密案件，經臺灣臺北地方法院於110年10月1
    日以110年度審簡字第1501號判決判處拘役55日，緩刑2年，
    緩刑期間付保護管束，並應依判決附表所示方式支付損害賠
    償，暨於本判決確定日起1年內，向檢察官指定之政府機關
    、政府機構、行政法人、社區或其他符合公益目的之機構或
    團體，提供50小時之義務勞務，於110年11月16日確定確定
    乙情，有上開刑事判決、臺灣高等法院被告前案紀錄表在卷
    可憑。 
  ㈡受刑人受前揭緩刑宣告後，經嘉義地檢署於111年4月15日發
    函通知應自110年11月16日至111年11月15日止，至臺中榮民
    總醫院嘉義分院履行50小時之義務勞務，應於111年5月2日
    前主動與臺中榮民總醫院嘉義分院聯繫並執行義務勞務，復
    經嘉義地檢署111年7月18日、111年8月17日發函通知盡速前
    往指定機構履行義務勞務，而受刑人至111年8月25日止，仍
    未向臺中榮民總醫院報到履行等情，有嘉義地檢署111年4月
    15日嘉檢曉護壬字第1119010098號函、義務勞務機構執行情
    況聯繫回執單（填表日期：111年6月30日）、111年7月18日
    嘉檢曉護壬字第1119019585號函、執行義務勞務回執單（填
    表日期：111年8月1日）、111年8月17日嘉檢曉護壬字第111
    9022704號函、觀護人簽呈附卷可佐，受刑人既明確知悉己
    受緩刑之宣告，應積極於履行期間內完成義務勞務，而受刑
    人尚無不能履行義務勞務之正當事由情形下，迭經通知，仍
    無故怠於履行前揭緩刑宣告所附條件，是受刑人有違反刑法
    第74條第2項第5款所定負擔之情甚明。
　㈢受刑人於緩刑宣告中既諭知付保護管束，然受刑人分別於111
    年5月11日、111年6月1日、111年7月6日未遵期向執行保護
    管束之嘉義地檢署觀護人報到，經告誡無效等情，有嘉義地
    檢署執行保護管束情況約談報告表、告誡函、送達證書、觀
    護人簽呈在卷可佐，受刑人復具狀表示其因個人身體及家庭
    因素，對於保護管束之限制礙難配合，請求撤銷緩刑等語，
    有111年6月14日刑事撤銷緩刑聲請狀在卷可憑，足認受刑人
    於緩刑付保護管束期間內所為確屬違反檢察官及執行保護管
    束者命令之行為，且亦未遵守對於身體健康、生活情況及工
    作環境等，每月至少向執行保護管束者報告1次之事項，堪
    認其已違反保安處分執行法第74條之2第2款、第4款規定。
　㈣審酌受刑人違反刑法第74條第2項第5款所定負擔情節重大，
    及違反檢察官或執行保護管束者之執行命令情節重大，受刑
    人已表明礙難配合保護管束之限制且希望撤銷緩刑，顯見原
    宣告之緩刑確難收其預期效果，而有執行刑罰之必要，是以
    ，本件聲請合於刑法第75條之1第1項第4款、保安處分執行
    法第74條之3第1項規定，故聲請人之上開聲請為有理由，應
    予准許。聲請人雖未援引保安處分執行法第74條之3第1項規
    定為聲請依據，惟聲請意旨既已載明受刑人未遵期向執行保
    護管束之嘉義地檢署觀護人報到，復具狀表示礙難配合保護
    管束之限制乙事，本院自得援引保安處分執行法第74條之3
    第1項之規定撤銷前開受刑人緩刑之宣告，併予敘明。
四、依刑事訴訟法第476條，保安處分執行法第74條之3第1項，
    刑法第75條之1第1項第4款，裁定如主文。
中　　華　　民　　國　　111 　年　　11　　月　　14　　日
                  刑事第八庭    法　官　孫偲綺
上列正本證明與原本無異。
如不服本裁定，應於裁定送達後5日內向本院提出抗告狀（應附
繕本）。
中　　華　　民　　國　　111 　年　　11　　月　　14　　日
                                書記官　陳佾澧